Minutes et répertoires du notaire Nicolas NOURRY, 6 juin 1592 - 21 juillet 1644 (étude XVII)
Archives nationales
- Minutes de Nicolas NOURRY, juin 1592 - 21 juillet 1644; MC/ET/XVII/116 - MC/ET/XVII/267
  - Minutes. 1636, octobre - 1636, décembre, octobre 1636 - décembre 1636; MC/ET/XVII/237
    - Marché d'Abraham Van der Plasen, compagnon graveur, avec Jan Swelinck, maître graveur en tailledouce, tous deux, demeurant Grande-Rue-Mouffetard au faubourg Saint-Marcel, pour graver toutes les petites lettres dans les cartes de Swelinck, pendant deux ans à partir du jour même, moyennant 40 s.
      Documents du Minutier central concernant les peintres, sculpteurs et graveurs au XVIIe siècle (1600-1650), par Marie-Antoinette Fleury et Martine Constans, tome II [études XI à XX, 2445 actes], Paris, Archives nationales, 2010, notice n°2042 (instrument de recherche imprimé dématérialisé, certaines notices sont plus détaillées dans la version intégrale accessible en ligne par la rubrique 'Autres instruments de recherche', voir contexte dans le Plan d’orientation général - Notaires de Paris, guides thématiques du Minutier).
    - Contrat de mariage entre Nicolas Herbe [écriture d'illettré], peintre, demeurant rue de la Tannerie, et Anne Fontaine, demeurant Grande-Rue-du-Faubourg-Saint-Honoré, native de Crépy-en-Valois, fille des feus Jean Fontaine et Nicolle Maloste. Régime: communauté. Dot: 200 l. Douaire: 100 l. Le futur ne possède aucun bien, ne tient aucun lieu à loyer, et est logé à la semaine; après la mort de sa première femme, Anne Régnault, il a vendu tous ses meubles pour payer leurs dettes. Parmi les témoins, Joachim Bazin, peintre ami du futur, et Louis Fontaine, marchand libraire relieur de livres, qui ne signent pas., 21 décembre 1636; MC/ET/XVII/237
      Documents du Minutier central concernant les peintres, sculpteurs et graveurs au XVIIe siècle (1600-1650), par Marie-Antoinette Fleury et Martine Constans, tome II [études XI à XX, 2445 actes], Paris, Archives nationales, 2010, notice n°1039 (instrument de recherche imprimé dématérialisé, certaines notices sont plus détaillées dans la version intégrale accessible en ligne par la rubrique 'Autres instruments de recherche', voir contexte dans le Plan d’orientation général - Notaires de Paris, guides thématiques du Minutier).
  - Minutes. 1637, janvier - 1637, mars, janvier 1637 - mars 1637; MC/ET/XVII/238
    - Promesse par deux joueurs d'instruments d'associer avec eux un de leurs confrères dès qu'il sera reçu maître., 26 février 1637; MC/ET/XVII/238
      'Laurens Gaburet, maîstre joueur d'instrumentz à Paris et ès faulxbourg Sainct-Jacques-lez-Paris, demeurant ès faulxbourg Sainct-Marcel rue Mouffetart, parroisse Sainct-Medart, et Martin Flaget, maistre joueur d'instrumens sur la terre Saincte-Geneviefve, demeurant èsdict faulxbourg Sainct-Marcel, rue Neufve-Saincte-Geneviefve, susdicte parroisse, confessent avoir promis et promettent à Guillaume Reaulme, maistre joueur d'instrumentz èsdict faulxbourg Saint-Jacques, y demeurant Grande-Rue dudict lieu, parroisse Sainct-Jacques-Sainct-Philippes, à ce present et acceptant, que sytost et incontinant que ledict Reaulme sera receu maistre dudict art à Paris, de l'appeller avec eulx ou l'un d'eulx toutesfois et quantes qu'ilz en auront affaire pour jouer des instrumentz sans qu'ilz en puissent prendre d'autres que premierement ledict Reaulme ny soit appellé.
      Et pareillement ledict Reaulme promect et s'oblige audict Gaburet et Flaget, ce acceptans, que jusques à ce qu'il se soit faict passer maistre dudict art à Paris et après qu'il y sera receu de les appeller avec luy partout où il sera mandé pour jouer des instruments et de les preferer à tous autres maistres et particulièrement ledict Gaburet sera préférable audict Flaget.
      Et, en cas que lesdictz comparens ou l'ung d'eulx prennent avec eulx d'autres maistres sans s'y appeller et mander l'ung l'autre, les contrevenans ou contrevenant payera à l'autre la somme de dix livres tournoiz de peyne commise, à quoy ilz se soubzmettent et lorsque lesdictz Flaget et Reaulme seront à jouer avec ledict Gaburet, ne leur sera permis de jouer du dessus de viollon si ce n'est du consentement dudict Gaburet à peyne de payer par eulx ou l'ung d'eulx pareille somme de dix livres tournoiz à icelluy Gaburet ou au porteur etc, à quoy ilz se soubzmettent incontinant ledict cas advenu.
      Et est accordé que iceulx comparens seront tenuz s'assembler tous les vendredys de chacune sepmaine ès maisons des ungs et des autres à leur tour pour tenir consert à peyne que le deffaillant payera aux autres dix solz tournoiz pour chacune fois qu'il manquera et laquelle presente convention et association les partyes veullent et entendent avoir lieu depuys ce jourd'huy jusques à trois ans prochains venans finis et accomplys sans qu'ilz ou l'ung d'eulx se puisse desister, despartir et quicter sans le consentement les ungs des autres. Car ainsy etc, promectant etc, obligeant chacun en droict soy etc, renonceant etc.
      Faict et passé à Paris, ès estudes des notaires soubzsignez l'an mil six cent trente-sept, le vingt-sixiesme jour de febvrier après midy; ledict Flaget a declaré ne scavoir escripre ny signer et les autres ont signé:
      Guillaume REAUME De MONROUSSEL (notaire) Laurent GABURET NOURRY (notaire)
      Documents du Minutier central concernant l'histoire de la musique (1600-1650), par Madeleine Jurgens, tome II [études XI à XX, 1900 actes], Paris, Archives nationales, 1974, p. 392 (instrument de recherche imprimé dématérialisé, certaines notices sont plus détaillées dans la version intégrale accessible en ligne par la rubrique 'Autres instruments de recherche', voir contexte dans le Plan d’orientation général - Notaires de Paris, guides thématiques du Minutier).
  - Minutes. 1637, avril - 1637, juin, avril 1637 - juin 1637; MC/ET/XVII/239
  - Minutes. 1637, juillet - 1637, septembre, juillet 1637 - septembre 1637; MC/ET/XVII/240
    - Mise en apprentissage par Adrien Regnault, étalier-boucher, demeurant à la place aux Veaux, de Pierre Cuillereau, son neveu et pupille, âgé de quatorze ans, pour deux années, chez Blaise Gravois, maître joueur d'instruments à Paris et sur la terre de Sainte-Geneviève, demeurant rue Bordelle, qui lui enseignera son art, le nourrira et le logera, moyennant 80 livres dont moitié est versée comptant., 23 juillet 1637; MC/ET/XVII/240
      Documents du Minutier central concernant l'histoire de la musique (1600-1650), par Madeleine Jurgens, tome II [études XI à XX, 1900 actes], Paris, Archives nationales, 1974, p. 346 (instrument de recherche imprimé dématérialisé, certaines notices sont plus détaillées dans la version intégrale accessible en ligne par la rubrique 'Autres instruments de recherche', voir contexte dans le Plan d’orientation général - Notaires de Paris, guides thématiques du Minutier).
    - Procuration par Antoinette Forbet, veuve de Macé Boissel, tambour et soldat au régiment des gardes du roi, demeurant rue Mouffetard, à Charles Boissel, bourgeois de Paris, pour recevoir des héritiers de Macé Boissel la somme de 300 livres qui lui revient du fait de leurs conventions matrimoniales., 12 septembre 1637; MC/ET/XVII/240
  - Minutes. 1637, octobre - 1637, décembre, octobre 1637 - décembre 1637; MC/ET/XVII/241
    - Obligation par Sébastien Bertrand, demeurant rue Saint-Victor, et par Madeleine Barou, sa femme, à Gervais Buron, maître menuisier, d'une somme de 300 livres., 15 juillet 1637; MC/ET/XVII/241
      Documents du Minutier central concernant l'histoire de la musique (1600-1650), par Madeleine Jurgens, tome II [études XI à XX, 1900 actes], Paris, Archives nationales, 1974, p. 492 (instrument de recherche imprimé dématérialisé, certaines notices sont plus détaillées dans la version intégrale accessible en ligne par la rubrique 'Autres instruments de recherche', voir contexte dans le Plan d’orientation général - Notaires de Paris, guides thématiques du Minutier).
    - Contrat de mariage entre Claude Masson, teinturier, demeurant rue Gobelin, fils de défunt Martin Masson, laboureur à Berthereau, en Beauvaisis, et de Claudine Le Grand, et Jeanne Rousseau, fille de feu Nicolas Rousseau et de Françoise Le Febvre, demeurant rue Mouffetard., 4 octobre 1637; MC/ET/XVII/241
      Documents du Minutier central concernant l'histoire de la musique (1600-1650), par Madeleine Jurgens, tome II [études XI à XX, 1900 actes], Paris, Archives nationales, 1974, p. 643 (instrument de recherche imprimé dématérialisé, certaines notices sont plus détaillées dans la version intégrale accessible en ligne par la rubrique 'Autres instruments de recherche', voir contexte dans le Plan d’orientation général - Notaires de Paris, guides thématiques du Minutier).
    - Procuration en blanc, par Claude de Hault, servante domestique de M. Formé, maître de la musique du roi, demeurant rue Bertin-Poirée, en la maison du sieur de Dracqueville, afin de porter plainte au Châtelet, contre celui-ci, en raison de deux soufflets et d'un coup de bâton qu'elle a reçus de lui ce jour, sans motif., 26 octobre 1637; MC/ET/XVII/241
      Documents du Minutier central concernant l'histoire de la musique (1600-1650), par Madeleine Jurgens, tome II [études XI à XX, 1900 actes], Paris, Archives nationales, 1974, p. 151 (instrument de recherche imprimé dématérialisé, certaines notices sont plus détaillées dans la version intégrale accessible en ligne par la rubrique 'Autres instruments de recherche', voir contexte dans le Plan d’orientation général - Notaires de Paris, guides thématiques du Minutier).
    - Vente par Jean Sauvage, joueur d'instruments, demeurant rue Traversine, à Gilles Sauvage, son frère, manouvrier, demeurant à Saint-Antoine-des-Champs, de la cinquième partie d'une maison sise à Saint-Sauveur, en Valois, moyennant 48 livres., 28 octobre 1637; MC/ET/XVII/241
      Documents du Minutier central concernant l'histoire de la musique (1600-1650), par Madeleine Jurgens, tome II [études XI à XX, 1900 actes], Paris, Archives nationales, 1974, p. 647 (instrument de recherche imprimé dématérialisé, certaines notices sont plus détaillées dans la version intégrale accessible en ligne par la rubrique 'Autres instruments de recherche', voir contexte dans le Plan d’orientation général - Notaires de Paris, guides thématiques du Minutier).
    - Mise en apprentissage par Marie Hardy, femme de Paul Chabaron, joueur d'instruments, demeurant rue de Lourcine, veuve de Philippe Marchand, jardinier, d'Isaac Marchand, son fils, pour deux ans et trois mois, avec Jean Sauvage, joueur d'instruments, demeurant rue Traversine, qui lui enseignera à jouer du violon et de la basse, en toutes sortes d'airs vieux et nouveaux, le nourrira et le logera, et le vêtira sans débours de part ni d'autre., 7 décembre 1637; MC/ET/XVII/241
  - Minutes. 1638, janvier - 1638, mars, janvier 1638 - mars 1638; MC/ET/XVII/242
    - Mise en apprentissage de Nicolas Gornault et Philippe Gallois, chez Paul Roussel, graveur et imprimeur en taille-douce, demeurant rue d'Écosse, pour achever leur apprentissage conclu avec feu Étienne Daulbert, imprimeur en taille-douce. Ils seront logés, nourris, chauffés et éclairés par son maître et recevront un habit complet à Pâques., 22 mars 1638; MC/ET/XVII/242
      Documents du Minutier central concernant les peintres, sculpteurs et graveurs au XVIIe siècle (1600-1650), par Marie-Antoinette Fleury et Martine Constans, tome II [études XI à XX, 2445 actes], Paris, Archives nationales, 2010, notice n°1964 (instrument de recherche imprimé dématérialisé, certaines notices sont plus détaillées dans la version intégrale accessible en ligne par la rubrique 'Autres instruments de recherche', voir contexte dans le Plan d’orientation général - Notaires de Paris, guides thématiques du Minutier).
  - Minutes. 1638, avril - 1638, juin, avril 1638 - juin 1638; MC/ET/XVII/243
    - Mise en apprentissage par Michel Du Vivier, joueur d'instruments, demeurant au mont Saint-Hilaire, de Pierre Richer, son beau-fils, pour trois années chez Jacques de Claude, joueur d'instruments, demeurant rue au Maire, qui promet de lui enseigner à jouer du violon, de la basse, jeux et figures de marionnettes et autres tours artificiels de main, de le loger, coucher, chausser, habiller et blanchir, sans débours de part ni d'autre., 22 avril 1638; MC/ET/XVII/243
      Documents du Minutier central concernant l'histoire de la musique (1600-1650), par Madeleine Jurgens, tome II [études XI à XX, 1900 actes], Paris, Archives nationales, 1974, p. 347 (instrument de recherche imprimé dématérialisé, certaines notices sont plus détaillées dans la version intégrale accessible en ligne par la rubrique 'Autres instruments de recherche', voir contexte dans le Plan d’orientation général - Notaires de Paris, guides thématiques du Minutier).
  - Minutes. 1638, juillet - 1638, septembre, juillet 1638 - septembre 1638; MC/ET/XVII/244
  - Minutes. 1638, octobre - 1638, décembre, octobre 1638 - décembre 1638; MC/ET/XVII/245
    - Association pour une exploitation de carrière avec Jean Tourment, compagnon tailleur de pierre, demeurant rue Greneta., 12 janvier 1629; MC/ET/XVII/245; III
      Tourment, Jean
    - Mise en apprentissage par Nicolas Porteceille et Françoise Roussel, sa femme, veuve de Jean Baudry, de Jeanne Baudry, âgée de douze ans, pour cinq années, avec Nicolas Gravé, ouvrier en bonnets, chemises et hardes pour petits enfants, qui promet d'apprendre à l'enfant son métier, de la nourrir, loger et vêtir sans aucun débours., 21 novembre 1638; MC/ET/XVII/245
  - Minutes. 1639, janvier - 1639, mars, janvier 1639 - mars 1639; MC/ET/XVII/246
    - AUBRY (Michelle) veuve de Pierre POTEL, marchand bg de Paris et tutrice de ses enfants mineurs. § Désistement d'une constitution de rente au profit de Michelle AUBRY par Catherine MASCOT, veuve de Jean CHAUSSEY., 2 juillet 1629; MC/ET/XVII/246; fol. V
      renonciation; Aubry, Michelle
    - Contrat de mariage entre Philbert Blotiers, maître serrurier, demeurant rue Mouffetard, et Françoise Foubert, veuve de Jean Boullanger, maître passementier, demeurant rue de Lourcine, auquel assiste comme témoin de la fiancée, Antoine Dubal, dit La Marche, tambour de la compagnie de M. de Buzanval, et Antoinette Foubert, ses beau-frère et soeur., 6 février 1639; MC/ET/XVII/246
      Blotiers, Philbert
    - Marché entre François Christophe, sculpteur et doreur, demeurant près du collège de Tournai rue Bordelle, et Salomon Pion, menuisier à Montfort-l'Amaury, pour un bâton portant deux pommes tournées avec trois consoles et trois figures qui porteront une couronne impériale. Au milieu des trois figures il y aura deux anges en bosse portant un soleil. Le tout sera de bon or. Les trois figures auront 11 pouces de haut et les anges ' à proportion '. Le travail sera achevé dans six semaines moyennant 50 l., 26 mars 1639; MC/ET/XVII/246
      Documents du Minutier central concernant les peintres, sculpteurs et graveurs au XVIIe siècle (1600-1650), par Marie-Antoinette Fleury et Martine Constans, tome II [études XI à XX, 2445 actes], Paris, Archives nationales, 2010, notice n°530 (instrument de recherche imprimé dématérialisé, certaines notices sont plus détaillées dans la version intégrale accessible en ligne par la rubrique 'Autres instruments de recherche', voir contexte dans le Plan d’orientation général - Notaires de Paris, guides thématiques du Minutier).
      Christophe, François
  - Minutes. 1639, avril - 1639, juin, avril 1639 - juin 1639; MC/ET/XVII/247
    - Bail par André du Laurent, écuyer, demeurant rue Saint-Louis, en l'île Notre-Dame, pour six ans, à Adrien La Perche et à Anne Bonnefoy, sa femme, d'une maison rue Traversine, moyennant 150 livres de loyer annuel., 18 avril 1639; MC/ET/XVII/247
      Documents du Minutier central concernant l'histoire de la musique (1600-1650), par Madeleine Jurgens, tome II [études XI à XX, 1900 actes], Paris, Archives nationales, 1974, p. 587 (instrument de recherche imprimé dématérialisé, certaines notices sont plus détaillées dans la version intégrale accessible en ligne par la rubrique 'Autres instruments de recherche', voir contexte dans le Plan d’orientation général - Notaires de Paris, guides thématiques du Minutier).
      Laurent, André du
    - Mise en service par Pierre Martin, joueur d'instruments, demeurant à Bourges, de Gilles Naudon, âgé de seize ans, fils de Jean Naudon, vigneron en la paroisse Saint-Ambroise de Bourges, chez Jean Sauvage, joueur d'instruments, demeurant rue Traversine, qui emploiera le jeune homme, le nourrira, le logera, le blanchira et lui versera 36 livres de gages annuels, et moyennant promesse que Naudon rapportera à son maître tout l'argent qu'il pourra gagner en l'exercice de jouer des instruments., 27 juin 1639; MC/ET/XVII/247
      Martin, Pierre
  - Minutes. 1639, juillet - 1639, septembre, juillet 1639 - septembre 1639; MC/ET/XVII/248
    - Contrat de mariage entre Jean Hénain, compagnon peintre, demeurant rue Traversine, paroisse Saint-Étienne-du-Mont, et Jeanne Depaix, veuve de Jean Podevain, gagne-deniers, demeurant rue de Versailles. Ils ne savent ni écrire ni signer. Régime: communauté. Dot: 90 l. en deniers et linge. Douaire: 90 l., 11 septembre 1639; MC/ET/XVII/248
      Documents du Minutier central concernant les peintres, sculpteurs et graveurs au XVIIe siècle (1600-1650), par Marie-Antoinette Fleury et Martine Constans, tome II [études XI à XX, 2445 actes], Paris, Archives nationales, 2010, notice n°1016 (instrument de recherche imprimé dématérialisé, certaines notices sont plus détaillées dans la version intégrale accessible en ligne par la rubrique 'Autres instruments de recherche', voir contexte dans le Plan d’orientation général - Notaires de Paris, guides thématiques du Minutier).
      Hénain, Jean
    - Contrat de mariage entre Pierre Maurineau, cocher, demeurant rue Mouffetard, et Marthe Giverne, veuve de Jacques Girardot, cocher, demeurant même rue, auquel assiste comme témoin Laurent Gaburet, ami commun., 16 septembre 1639; MC/ET/XVII/248
      Documents du Minutier central concernant l'histoire de la musique (1600-1650), par Madeleine Jurgens, tome II [études XI à XX, 1900 actes], Paris, Archives nationales, 1974, p. 558 (instrument de recherche imprimé dématérialisé, certaines notices sont plus détaillées dans la version intégrale accessible en ligne par la rubrique 'Autres instruments de recherche', voir contexte dans le Plan d’orientation général - Notaires de Paris, guides thématiques du Minutier).
      Maurineau, Pierre
  - Minutes. 1639, octobre - 1639, décembre, octobre 1639 - décembre 1639; MC/ET/XVII/249
    - Obligation par Jacques Fizelier, maître musicien, demeurant à Langres, logé rue Judas, et Simonette Othenin, sa femme, à Julien Monain, passementier, de la somme de 30 livres remboursable en six mois., 5 mars 1639; MC/ET/XVII/249
      Fizelier, Jacques
    - Contrat d'apprentissage pour 7 ans au profit de Nicolas Auroux, âgé de 13 ans, entre son père, Ambroise Auroux, gagne-deniers, demeurant rue et paroisse Saint-Martin, et Jan Swelinck, graveur en taille-douce, demeurant rue Mouffetard, moyennant 25 l. payables dans deux ans. Logé et nourri par son père, il ira chez son maître à 6 heures du matin., 17 octobre 1639; MC/ET/XVII/249
      Documents du Minutier central concernant les peintres, sculpteurs et graveurs au XVIIe siècle (1600-1650), par Marie-Antoinette Fleury et Martine Constans, tome II [études XI à XX, 2445 actes], Paris, Archives nationales, 2010, notice n°2046 (instrument de recherche imprimé dématérialisé, certaines notices sont plus détaillées dans la version intégrale accessible en ligne par la rubrique 'Autres instruments de recherche', voir contexte dans le Plan d’orientation général - Notaires de Paris, guides thématiques du Minutier).
      Auroux, Nicolas
    - Mise en alloué par Étienne Mouquet, maître tisserand, demeurant rue Françoise, de son fils, Jacques Mouquet, âgé de dix ans, pour deux années, avec Thomas Le Maigre, maître joueur d'instruments, demeurant rue Mouffetard, qui promet de lui enseigner son art, de le nourrir, de le loger et de le vêtir, moyennant 36 livres., 20 novembre 1639; MC/ET/XVII/249
      Documents du Minutier central concernant l'histoire de la musique (1600-1650), par Madeleine Jurgens, tome II [études XI à XX, 1900 actes], Paris, Archives nationales, 1974, p. 348 (instrument de recherche imprimé dématérialisé, certaines notices sont plus détaillées dans la version intégrale accessible en ligne par la rubrique 'Autres instruments de recherche', voir contexte dans le Plan d’orientation général - Notaires de Paris, guides thématiques du Minutier).
      Mouquet, Etienne
    - Entrée en alloué de Nicolas Dioche, dit le Lorrain, joueur d'instruments, demeurant proche la porte Saint-Marcel, avec Jérôme Jean, joueur d'instruments, pendant trois années à partir du carême prochain, moyennant sa nourriture, son logement et un salaire de 16 livres., 2 décembre 1639; MC/ET/XVII/249
      Dioche, Nicolas
  - Minutes. 1640, janvier - 1640, mars, janvier 1640 - mars 1640; MC/ET/XVII/250
    - Marché d'impression entre François Pélican, libraire, rue Saint-Jacques, près le collège des Jésuites, pour une nouvelle édition des Oeuvres d'Horace, avec le commentaire de Jean Bond, avec Nicolas de La Vigne, imprimeur, rue Bordelle (auj. rue Descartes) à 1000 exemplaires in-24., 16 mars 1640; MC/ET/XVII/250
      Actes signalés par le personnel du Minutier central des notaires de Paris.
      Date de création de la notice: 2018 (Marie-Françoise Limon-Bonnet)
    - Promesse par Jeanne Deville, enlumineuse d'images, femme de Mathurin Delaître, vendeur d'images en taille-douce et enluminées, demeurant rue Bordelle, à Noël Grévillon, demeurant rue de l'Arbalète, paroisse Saint-Médard, d'enseigner à son fils Gilles Grévillon, le métier d'enlumineur et ' à broyer, préparer, associer et appliquer les couleurs convenablement ' pendant un an, moyennant 24 l.: 12 comptant, 12 dans six mois. Il sera logé et nourri chez les Delaître mais apportera un lit qu'il remportera à terme., 19 mars 1640; MC/ET/XVII/250
      Documents du Minutier central concernant les peintres, sculpteurs et graveurs au XVIIe siècle (1600-1650), par Marie-Antoinette Fleury et Martine Constans, tome II [études XI à XX, 2445 actes], Paris, Archives nationales, 2010, notice n°648 (instrument de recherche imprimé dématérialisé, certaines notices sont plus détaillées dans la version intégrale accessible en ligne par la rubrique 'Autres instruments de recherche', voir contexte dans le Plan d’orientation général - Notaires de Paris, guides thématiques du Minutier).
      Edouard Coyecque, "Un marché d'impression (1640)", dans Bibliographie de la France, Journal général et officiel de la librairie, 126e année, 2e série, n°18, 30 avril 1937, pp. 127-128.
      Deville, Jeanne
    - Apprentissage pour 2 ans d'Edmée Picard, chez Pierre Dupuys, marchand libraire, brocheur et relieur de livres, et Marie Poussin, sa femme, demeurant rue des Casses, paroisse Saint-Hilaire., 27 mars 1640; MC/ET/XVII/250
      brocheur de livres (brocheuses: plier et coudre des livres).
      Fichier dit 'général' XVIIe-XVIIIe siècles, supplément (620 actes), par Claire Béchu et Guillaume Nahon, 1995-2000. (fichier papier entièrement dématérialisé; voir contexte dans le Plan d’orientation général - Notaires de Paris, guides thématiques du Minutier).
      contrat d'apprentissage; Picard, Edmée; Dupuys, Pierre; Poussin, Marie; libraire; imprimeur
  - Minutes. 1640, avril - 1640, juin, avril 1640 - juin 1640; MC/ET/XVII/251
  - Minutes. 1640, juillet - 1640, septembre, juillet 1640 - septembre 1640; MC/ET/XVII/252
  - Minutes. 1640, octobre - 1640, décembre, octobre 1640 - décembre 1640; MC/ET/XVII/253
    - Association de deux joueurs d'instruments pour six mois., 13 octobre 1640; MC/ET/XVII/253